# 首次执行日工资结余的处理

提问人：dosky 时间：2010-08-18 21:20:13
审计的一家公司今年执行新准则，期初有数千万元的工资结余，是否需要处理？还是挂在账上就可以了？

回答人：chenyiwei
回复 楼主 dodosky 的帖子这里的工资结余的性质是什么？是需要偿付的欠付工资，还是以丰补歉的工效挂钩工资基金？ 如果是后者，应进一步考虑以下问题： 1 、该工资结余有无明确、具体的使用计划，明确了用途、受益对象、支付时间、支付方式等？ 2 、该企业是否将继续执行工效挂钩方法，从而按照财企[2008]34号文规定应继续将工资基金结余在负债中核算？ 3 、该企业有无历史上的职工福利、离退休福利、遗属福利等欠账需要偿还的？